【裁判字號】    90,交上易,187
【裁判日期】    900815
【裁判案由】    過失傷害
【裁判全文】
臺灣高等法院高雄分院刑事判決                    九十年度交上易字第一八七號
    上  訴  人  台灣高雄地方法院檢察署檢察官
    被      告  丙○○
    選任辯護人  許清連律師
                林鴻駿
右上訴人因被告過失傷害案件，不服臺灣高雄地方法院九十年度交易字第二二九號中
華民國九十年五月廿五日第一審判決（起訴案號：臺灣高雄地方法院檢察署九十年度
偵字第四七一、七一六號），提起上訴，本院判決如左：
      主      文
原判決撤銷。
丙○○因過失傷害人，處有期徒刑肆月，如易科罰金，以佰元折算壹日。
    事  實
丙○○明知服用酒類導致酒醉無法安全駕駛及未考領汽車駕駛執照，均不得駕駛汽車
，竟於民國八十九年十一月二十三日下午二時二十五分許於飲用啤酒後，駕駛車牌號
碼ＺＣ－三七五八號自用小客車，沿高雄縣仁武鄉○○村○○○路，由東往西方向行
駛，途經該路九十號前，本應注意車輛行駛於未劃標線之道路時，應靠右行駛，及車
輛行經彎道，應減速慢行，作隨時停車之準備，且汽車駕駛人飲酒後，其吐氣所含之
酒精成分超過每公升零點二五毫克或血液中酒精濃度超過百分之零點零五以上者，不
得駕車。而依當時情形，又無不能注意之情事，仍於酒後已達血液酒精濃度二五六
mg/dl（換算吐氣所含之酒精成份高達每公升０．八五毫克），仍勉強駕車（酒後駕
車所涉公共危險罪部分，業經台灣高雄地方法院判處有期徒刑四月確定），於行經上
述路段時，未減速慢行，又偏左行駛，遂撞及對向駛來，由甲○○所駕駛車牌號碼Ｙ
Ｑ－七六００號自用小客車，致甲○○及其車內所載之江乙○○、丁○○等三人，分
別受有胸部挫傷、下肢擦傷、右側舟狀腕骨骨折、硬腦膜下積水等傷害。案經被害人
甲○○、江乙○○、丁○○之父黃文祥訴由臺灣高雄地方法院檢察署檢察官偵查起訴
。
    理  由
一、訊據被告丙○○對於在右揭時、地，未考領駕照又酒後駕車，不慎致與甲○○相
    撞，造成被害人甲○○、江乙○○、丁○○受傷等事實供認不諱，惟矢口否認已
    達酒醉駕車，並稱：係因閃避一輛機車而偏向左邊，才會肇事云云。惟查：
(一)、右揭事實業據被害人甲○○指訴甚詳，復據證人吳穎雄即現場處理警員證述在卷
    ，所指述情節互核相符，被告復肯認未考領駕照又酒後駕車，不慎致與甲○○相
    撞，造成被害人甲○○、江乙○○、丁○○受傷等事實，又有診斷證明書、照片
    、道路交通事故調查報告表、原審法院九十年度鳳交簡字第九七號判決正本附卷
    足證。又按車輛行經彎道，應減速慢行，作隨時停車之準備。又汽車行駛於未劃
    標線之道路，應靠右行駛，但遇有特殊情況必須行駛左側道路時，除應減速慢行
    外，並注意前方來車及行人。再汽車駕駛人飲用酒類後其吐氣所含之酒精濃度超
    過每公升零點二五毫克或血液中酒精濃度超過百分之零點零五以上者，不得駕車
    。道路交通安全規則第九十三條第一項第四款、第九十五條、第一百十四條第二
    款分別定有明文。而依當時天候晴朗，日間有自然光，路面乾燥無缺陷，道路無
    障礙物、視距良好等情，此有道路交通事故調查報告表足憑，而依被告之智識、
    能力亦無不能注意之情事，竟疏於注意行經彎道，應減速慢行，且未靠右行駛，
    竟貿然前駛，致肇事使被害人甲○○、江乙○○、丁○○受有如事實欄所載之傷
    害，此亦有診斷證明書足憑，是被告有過失，已經顯明。
(二)、本件事故經送臺灣省高屏澎區車輛行車事故鑑定委員會鑑定結果，亦認丙○○酒
    醉駕駛自小客車偏左行駛為肇事原因，此有該會於九十年二月二十三日高屏澎鑑
    字第九００三０五號函所附鑑定意見書足參。而被害人甲○○、江乙○○、丁○○之受傷與被告之過失行為間並有相當之因果關係，被告自應負過失傷害罪責。
    故本案事證已臻明確，被告犯行洵堪認定。
二、核被告所為，係犯刑法第二百八十四條第一項前段之過失傷害罪。被告以一行為
    ，同時侵害被害人甲○○、江乙○○、丁○○之身體、健康等法益，為想像競合
    犯，依刑法第五十五條之規定，應從一較重情節之過失傷害罪處斷。又被告為汽
    車駕駛人，無駕駛執照駕車、酒醉（被告肇事後酒測結果詳上開卷附原審法院九
    十年度鳳交簡字第九七號判決正本所附起訴書所載事實））駕車，因而致人於受
    傷，依法應負刑事責任，應依道路交通管理處罰條例第八十六條第一項之規定，
    加重其刑至二分之一。被告上開過失犯罪事證已明，原審法院對其論罪科刑固非
    無見。惟查，本件被告既有過失，且肇事時既無照駕駛，又酒後駕車，顯見路上
    行駛違規情節非輕，肇事致被害人三人不等之傷勢，其中又有達「右側舟狀腕骨
    骨折、硬腦膜下積水」等傷害，迄未與被害人達成民事和解，原審僅量處拘役五
    十日，自屬失諸偏輕，又本件被告僅犯一罪，原審檢察官承告訴人聲請意旨，執
    以指摘原判決不當即有理由，自應撤銷改判。審酌被告因一時疏於注意而肇事，
    犯罪後坦承肇事經過，態度尚可，惟被告迄今因賠償金額問題，仍未與告訴人達
    成民事上和解，並斟酌被害人甲○○、江乙○○、丁○○所受傷害等一切情狀，
    量處如主文第二項所示之刑。又被告於犯罪後，刑法第四十一條於九十年一月四
    日修正，並於同月十日公布施行，有關易科罰金之部分，範圍擴大為最重本刑五
    年以下有期徒刑之罪，惟與被告所犯之罪比較後並未有影響，依刑法第二條第一
    項前段之規定，應適用裁判時之刑法第四十一條第一項規定，並諭知易科罰金之
    折算標準。
據上論斷，應依刑事訴訟法第三百六十九條第一項前段、第三百六十四條、第二百九
十九條第一項前段，道路交通管理處罰條例第八十六條第一項，刑法第二百八十四條
第一項前段、第五十五條、第二條第一項前段、（修正後）第四十一條第一項前段，
罰金罰鍰提高標準條例第一條前段、第二條，判決如主文。
本案經檢察官董明正到庭執行職務。
中      華      民      國    九十      年      八      月     十五     日
                              臺灣高等法院高雄分院刑事第八庭
                                  審判長法官  郭雅美
                                        法官  ﹖﹖﹖﹖﹖﹖
                                        法官  洪兆隆
右正本證明與原本無異。
不得上訴。
                                      書記官  葉淑華
中      華      民      國    九十      年      八      月     十七     日
附錄本判決論罪之法條：
刑法二百八十四條第一項前段
因過失傷害人者，處六月以下有期徒刑、拘役或五百元以下罰金。
                                                                  Ａ


司法院資訊處製作；財團法人民間司法改革基金會備份。
